【裁判字號】    92,上易,1240
【裁判日期】    921014
【裁判案由】    違反毒品危害防制條例
【裁判全文】
臺灣高等法院高雄分院刑事判決                  九十二年度上易字第一二四號
    上  訴  人
    即  被  告  甲○○
右上訴人因違反毒品危害防制條例案件，不服臺灣高雄地方法院九十二年度易字第六
九四號中華民國九十二年七月十五日第一審判決（起訴案號：臺灣高雄地方法院檢察
署九十一年度毒偵字第四九九二號），提起上訴，本院判決如左：
      主  文
原判決撤銷。
甲○○免訴。
      理  由
一、公訴意旨略以：被告甲○○於八十九年八月及十月間，均因施用毒品案件，經檢
    察官聲請臺灣高雄地方法院分別以八十九年度毒聲字第六五七一、七九○二號裁
    定送觀察、勒戒後，認無繼續施用毒品之傾向，經臺灣高雄地方法院檢察署檢察
    官分別以八十九年度毒偵字第五二七一號、八十九年度毒偵字第六四五七號不起
    訴處分確定。復於九十年四月間因施用毒品案件，經檢察官聲請臺灣高雄地方法
    院以九十年度毒聲字第三八六七號裁定令入戒治處所施以強制戒治，並經臺灣高
    雄地方法院以九十年度易字第四二○四號判處有期徒刑六月確定。詎被告甲○○
    猶不知警惕，仍基於施用第二級毒品安非他命之犯意，於九十一年八月十三日上
    午十時四十九分許回溯二十四小時內某時，在不詳處所，施用第二級毒品安非他
    命。嗣於九十一年八月十三日上午十時四十九分許，經臺灣高雄地方法院檢察署
    觀護人採尿送檢驗，而得知上情。因認被告涉犯毒品危害防制條例第十條第二項
    施用第二級毒品罪嫌。
二、按案件曾經判決確定者，應諭知免訴之判決，刑事訴訟法第三百零二條第一款定
    有明文。
三、經查，上訴人即被告甲○○（下稱被告）自九十一年七月下旬某日起，至九十一
    年八月十三日上午十時四十九分許回溯二十四小時內某時止，在不詳處所，連續
    施用第二級毒品安非他命多次，嗣於九十一年八月十三日上午十時四十九分許，
    經臺灣高雄地方法院檢察署觀護人採尿送檢驗而查知等事實，有臺灣高雄地方法
    院檢察署受保護管束人（被告）尿液檢體監管紀錄表及臺灣檢驗科技股份有限公
    司濫用藥物尿液檢驗報告各一紙附卷足憑，且被告亦供述於事實欄所載時地多次
    施用第二級毒品安非他命之情，並核與上開事證相符，被告此部分之自白固堪信
    為真實。
四、然查，被告其後於九十一年十一月二十七日下午三時許，在高雄市○○區○○街
    二號住處，復施用第二級毒品安非他命一次，旋於同日下午十一時五十分許，在
    高雄縣燕巢鄉○○○○○道出口對面產業道路口，為警查獲，被告此部分犯行已
    先經臺灣高雄地方法院於九十二年六月二十五日以九十二年度易字第六九六號判
    處有期徒刑八月，並於九十二年七月十四日確定，有臺灣高雄地方法院九十二年
    度易字第六九六號案卷及刑事判決可憑（見原審卷第六五～六八頁及卷外）。又
    被告於九十一年八月十三日上午十時四十九分許回溯二十四小時內某時施用第二
    級毒品安非他命後被查獲，復於九十一年十一月二十七日下午三時許施用第二級
    毒品安非他命被查獲，前後時間僅相隔三月餘，且均施用第二級毒品安非他命，
    另參諸施用毒品有成癮性，而被告於九十一年八月十三日上午十時四十九分許經
    臺灣高雄地方法院檢察署觀護人採尿後，並未對被告施以任何戒治之程序，尚無
    從認被告該時已有戒斷毒癮之傾向，是應認被告於九十一年八月十三日上午十時
    四十九分許回溯二十四小時內某時施用第二級毒品安非他命後，係基於施用第二
    級毒品安非他命之概括犯意繼續施用。從而，被告先後施用第二級毒品安非他命
    犯行，有連續犯裁判上一罪關係，依前開規定，本案應為前案確定判決效力所及
    。
五、原審以被告罪證明確，予以論罪科刑，即有未洽，被告上訴意旨指摘原判決不當
    ，為有理由，自應予以撤銷改判免刑。
六、據上論結，應依刑事訴訟法第三百六十九條第一項前段、第三百六十四條、第三
    百零二條第一款，判決如主文。
本案經檢察官方娜蓉到庭執行職務。
中      華      民      國    九十二    年      十      月    十四      日
                              臺灣高等法院高雄分院刑事第一庭
                                  審判長法官  曾永宗
                                        法官  邱永貴
                                        法官  郭玫利
右正本證明與原本無異。
不得上訴。
                                  法院書記官  鄭靜芳
中    華    民    國      九十二      年      十      月    二十三    日


司法院資訊處製作；財團法人民間司法改革基金會備份。
